【裁判字號】    95,裁,1133
【裁判日期】    950530
【裁判案由】    綜合所得稅
【裁判全文】
最  高  行  政  法  院  裁  定
                                     95年度裁字第01133號
上  訴  人  甲○○
被 上訴 人  財政部臺灣省北區國稅局
代  表  人  許虞哲
                        送達代收人  范海順
上列當事人間因綜合所得稅事件，上訴人不服中華民國93年12月
29日臺北高等行政法院93年度簡字第473號判決，提起上訴。本
院裁定如下：
    主  文
上訴駁回。
上訴審訴訟費用由上訴人負擔。
    理  由
一、按對於適用簡易程序之裁判提起上訴或抗告，須經最高行政
    法院許可，且該許可以訴訟事件所涉及之法律見解具有原則
    性者為限，行政訴訟法第235條定有明文。所謂訴訟事件涉
    及之法律見解具有原則性，係指該事件所涉及之法律問題意
    義重大，而有加以闡釋之必要情形而言，如對於行政命令是
    否牴觸法律所為之判斷，或就同類事件所表示之法律見解與
    其他高等行政法院或本院所表示之見解互相牴觸，有由本院
    統一法律上意見或確認其意見之必要情形屬之。
二、上訴人係甲○○建築師事務所之負責人，87年度綜合所得稅
    結算申報，不服被上訴人初查核定執行業務所得，申經復查
    結果，經准予追減執行業務所得新台幣（下同）55,149元，
    變更核定綜合所得總額為2,306,134元、綜合所得淨額為
    1,598,134元，應補徵稅額38,197元，上訴人未提起訴願而
    告確定。惟被上訴人除依稅捐稽徵法施行細則第12條規定補
    徵稅額38,197元外，復就上開復查決定應納稅額依稅捐稽徵
    法第38條規定，加計行政救濟利息4,070元，並於92年3月12
    日復查決定送達上訴人時併填發繳款書請上訴人繳納。上訴
    人業於92年3月25日繳納本稅38,197元，然對加計利息部分
    不服，主張原核定加計行政救濟利息期間應以2個月為準云
    云，申經復查結果，未獲准變更，提起訴願，亦遭決定駁回
    ，遂提起行政訴訟，經原審判決駁回。
三、上訴意旨略以：改制前行政法院85年度判字第1592號及86年
    度判字第427號判決均認遲延復查決定期間係稅捐機關之損
    失，且日前全國皆知之遠東集團，也獲逾法定期限不應計息
    之行政救濟結果。是不應對本件簡易案件予以差別待遇。又
    原審認為稅捐稽徵法第35條所定2個月之復查決定期限乃「
    訓示規定」，逾期僅生可逕行提起訴願之效果而已，且上訴
    人有延緩繳納稅款之期限利益云云，惟該法條之用語為「『
    應』於接到申請書後2個月內復查決定」，並非規定「得」
    ，是被上訴人未予遵行上揭法條所載應為之強制規定，即有
    實質明顯違法，則被上訴人逾越該法定期限之期間，自不應
    計算利息，始符基本法理。為此，請廢棄原判決改判等語。
    經查，稅捐稽徵法第35條第3項所定對於復查之申請，應於
    2個月內為復查決定，該2個月期間，係訓示規定，如稅捐稽
    徵機關未於期限內作成決定，依同法條第4項規定僅納稅義
    務人得逕行提起訴願之效果，然並不因此即不得加計利息，
    上訴人上訴意旨，無涉法律見解具有原則上之重要情事，而
    有加以闡釋之必要，上訴人提起上訴，不合首揭規定，不應
    許可，其上訴難謂合法，應予駁回。
三、依行政訴訟法第249條第1項前段、第104條、民事訴訟法第
    95條、第78條，裁定如主文。
中    華    民    國    95    年    5     月    30    日
                  第三庭審判長法  官  趙  永  康
                              法  官  鄭  淑  貞
                              法  官  侯  東  昇
                              法  官  黃  淑  玲
                              法  官  林  文  舟
以  上  正  本  證  明  與  原  本  無  異
中    華    民    國    95    年    6     月    1     日
                              書記官  王  福  瀛


司法院資訊處製作；財團法人民間司法改革基金會備份。
